臺灣花蓮地方法院民事判決                              九十一年度親字第三號
    原      告    乙○○
    被      告    甲○○
    兼法定代理人  丙○○
右當事人間請求否認子女事件，本院判決如左：
    主      文
確認被告甲○○（男，民國九十年十月二十六日出生，國民身分證統一編號：Ｚ00
0000000號）非原告乙○○與被告丙○○之婚生子女。
訴訟費用由被告負擔。
    事      實
甲、原告方面：
  一、聲明：如主文所示。
  二、陳述：原告與被告丙○○原為夫妻關係（兩造於七十三年一月一日結婚，九十
      一年三月八日離婚），被告丙○○於婚姻關係存續中，另與第三人有性關係，
      致於九十年十月二十六日產下一子即被告甲○○，爰於法定期間內依法提起否
      認之訴，請求判如訴之聲明。
  三、證據：提出戶籍謄本、離婚公證書各一份為證。
乙、被告兼法定代理人丙○○方面：
    對於原告主張之事實沒有意見，被告甲○○確非伊和原告所生之子女。
丙、本院依職權囑託法務部調查局鑑定被告甲○○與訴外人卓○雄之血緣關係。
    理      由
一、原告主張其與被告丙○○原為夫妻關係，惟被告於婚姻關係存續中與第三人發生
    性關係，致於九十年十月二十六日產下一子即被告甲○○，被告丙○○對於原告
    之主張並不爭執。
二、本件原告主張其與被告丙○○原為夫妻關係（七十三年一月一日結婚，九十一年
    三月八日離婚），嗣被告丙○○與第三人有性關係，而於九十年十月二十六日產
    下被告甲○○一節，業據其提出戶籍謄本、離婚公證書各一份為證。另經本院囑
    託法務部調查局鑑定血緣結果，依據遺傳法則，甲○○之血型及各項ＤＮＡＳＴ
    Ｒ式型別與卓○雄相對應型別均無矛盾，經計算其ＣＰＩ值為四點六三五二乘以
    十的九次方以上，因此認為卓○雄極可能（機率百分之九十九點九九以上）為甲○○之生父等語，有該局九十一年四月十五日調科肆字第０九一二三００五九六
    ０號函所附之鑑定通知書一紙在卷可參。綜上，足認被告甲○○非被告丙○○自
    原告乙○○受胎所生之子女，原告主張堪信為真實。
三、按民法第一千零六十三條第一項推定之婚生子女，如夫妻之一方能證明妻非自夫
    受胎者，得於知悉子女出生之日起，一年內提起否認之訴，同條第二項定有明文
    。查被告甲○○係九十年十月二十六日出生，有戶籍謄本在卷可參，原告於九十
    一年一月二十三日具狀向本院提起本件之訴，顯未逾一年之除斥期間，且其所主
    張之被告甲○○非被告丙○○自原告受胎所生一情亦堪信為真實，是其所請合於
    法律規定，應予准許。
四、據上論結，原告之訴為有理由，依民事訴訟法第八十五條第一項前段、第七十八
    條，判決如主文。
中      華      民      國    九十一    年      五      月      十      日
                              臺灣花蓮地方法院家事法庭
                                  法    官  林  國  泰
右正本證明與原本無異。
如對本判決不服，應於送達後二十日內，向本院提出上訴狀（應抄附繕本）。
                                  法院書記官
中      華      民      國    九十一    年      五      月      十四    日
